# 【请教】化工企业从废液提取贵金属的账务处理

提问人：BBOTAKU 时间：2021-01-05 10:17:00
陈老师您好，有一个有关化工企业从废液提取贵金属的账务处理问题，还请赐教：
公司从客户提供的化工废液中提取贵金属后，按照合同约定的比例将贵金属返回给客户（如 1 吨废液提供 70 克贵金属），并向客户收取加工费作为收入。
由于公司技术领先，实际能够提取的贵金属比例高于合同约定，因此公司按照合同返回贵金属给客户后，其余提取的贵金属将留在公司，后续出售以换取收入。在此背景下，想请教陈老师：
1. 在确认提取的合同约定以外的贵金属时，是否可以按借原材料-贵金属，贷营业外收入进行账务处理，后续销售时再一次确认收入并结转原材料至成本呢？
2. 上述账务处理过程中有关增值税和企业所得税的归集和申报应当如何恰当处理呢？
有劳陈老师方便的时候指导一下，感激不尽！

回答人：chenyiwei
1 、如果企业的提取率比较稳定，能够合理保证在返还月的数量的贵金属给客户后，自己可有一定数量的留存，则留存的贵金属将成为加工费收入的一部分，兼有可变对价（贵金属的数量）和非现金对价（贵金属的公允价值）的特点。可在完成加工提炼，确定可留存的贵金属数量后，按照该日的公允价值计量，确认为存货，同时贷记主营业务收入；后续贵金属出售时，再次结转收入和成本。
2 、税务问题建议咨询税务专业人士意见。